臺灣高雄地方法院刑事判決　　　　　　　96年度訴字第3398號
公　訴　人　臺灣高雄地方法院檢察署檢察官
被　　　告　乙○○
指定辯護人　本院公設辯護人　丁○○
上列被告因毒品危害防制條例案件，經檢察官提起公訴（96年度
偵字第19462 號），本院判決如下：
    主  文
乙○○共同運輸第二級毒品，處有期徒刑柒年陸月。扣案之第二
級毒品甲基安非他命壹包（驗前淨重參佰柒拾玖點陸伍公克、驗
後淨重參佰柒拾玖點陸肆公克）沒收銷燬之，扣案橘色塑膠袋壹
只、黑色衣服壹件、綠色衣服壹件、白色衣服壹件、紙箱壹個、
包裝袋壹只，均沒收。未扣案之門號0000000000號手機壹支（不
含SIM卡）沒收，如全部或一部不能沒收時，追徵其價額。
    事  實
一、乙○○明知甲基安非他命係毒品危害防制條例第2 條第2 項
    第2 款所定之第二級毒品，不得非法持有、運輸，竟與戊○○（已另案偵辦）、戊○○之夫楊澎豪（綽號「弟仔」，未
    據起訴）、乙○○之妻甲○○（未據起訴）共同基於運輸第
    二級毒品之犯意聯絡，由戊○○受楊澎豪指示，自民國96年
    7 月2 日起至同年月4 日止，使用戊○○所有門號00000000
    00手機，撥打乙○○所有門號0000000000手機，與乙○○及
    甲○○聯繫運送第二級毒品甲基安非他命事宜，並由戊○○
    於96年7 月4 日上午10時18分許，自桃園縣平鎮市，將內含
    有甲基安非他命1 包 (驗前淨重379.65公克、驗後淨重379.
    64公克)、 及以橘色塑膠袋1 只、黑色衣服1 件、綠色衣服
    1 件、白色衣服1 件作為掩護之紙箱包裹1 個，持至位於桃
    園縣中壢市超峰速件運送公司（下稱超峰速運）之某寄件處
    所，填寫虛偽姓名「鍾臻」為寄件人、虛構之「楊萍」為收
    件人、虛偽之貨品名稱「化粧品」之收送貨單1 紙，利用不
    知情之超峰速運人員，以陸運快遞方式將該包裹運輸至位於
    高雄市左營區○○○路227 號超峰速運「自由站」，戊○○
    並以簡訊告知乙○○及甲○○上開包裹之收件人及寄件人姓
    名，再由乙○○經不知情之超峰速運人員通知該包裹運抵後
    ，於同日17時許至上址以自己名義簽收（起訴書誤載為以「
    楊萍」之虛偽姓名簽收）並收受上開包裹。嗣於同日17時30
    分許，在上址為行政院海岸巡防署南部地區巡防局（下稱海
    巡署）人員盤查查獲，並扣得甲基安非他命1 包（驗前淨重
    379.65公克、驗後淨重379.64公克）、乙○○所有供掩護甲
    基安非他命所用之橘色塑膠袋1 只、黑色衣服1 件、綠色衣
    服1 件、白色衣服1 件，及與本案犯罪無關之門號000000
    0000號紅色手機、門號0000000000號金色手機各1 支等物，
    及戊○○所有供包裝甲基安非他命所用之紙箱1 個、超峰速
    運公司所有之收送貨單1 張，乙○○並帶同海巡署人員前往
    其位於高雄市左營區○○○路633 號9 樓之1 住處同意搜索
    ，復查獲並扣得與本案犯罪無關之吸食器1 組。
二、案經行政院海岸巡防署南部地區巡防局移送臺灣高雄地方法
    院檢察署檢察官偵查起訴。
    理  由
一、證據能力部分：
    關於證人即海巡署高雄市機動查緝隊查緝員丙○○提出於本
    院之受監電話「0000000000」之監聽譯文（本院卷第131 頁
    至第136 頁）之證據能力：按「有事實足認被告或犯罪嫌疑
    人有最輕本行為3 年以上有期徒刑之罪嫌，並危害國家安全
    或社會秩序情節重大，而有相當理由可信其通訊內容與本案
    有關，且不能或難以其他方法蒐集或調查證據者，得發通訊
    監察書；前項通訊監察書，偵查中由檢察官依司法警察機關
    聲請或依職權核發，審判中由法官依職權核發。」，通訊保
    障及監察法第5 條第1 項第1 款、第2 項定有明文。本案被
    告乙○○涉犯運輸第二級毒品罪嫌，危害社會秩序情節重大
    ，並有相當理由可信其通訊內容與本案有關，難以其他方法
    蒐集或調查證據，經行政院海岸巡防署南部地區巡防局向臺
    灣高雄地方法院檢察署檢察官聲請核發通訊監察書，由臺灣
    高雄地方法院檢察署檢察官核發通訊監察書，有該署96年雄
    檢惟張聲監（續）字第002678號通訊監察書影本1 份在卷可
    憑（本院卷第126 頁），當事人及辯護人於本院審理時亦不
    爭執上開監聽通話內容之證據能力（本院卷第116 頁），是
    前揭監聽譯文自得為證據。
二、實體部分：
    訊據被告乙○○固坦承於96年7 月4 日17時許，至位於高雄
    市左營區○○○路227 號超峰速運「自由站」內，由被告以
    自己名義簽收領取寄件人為「鍾臻」、收件人為「楊萍」之
    上開包裹，及於簽收時已知悉包裏內為甲基安非他命，暨於
    案發當時使用門號0000000000手機之事實；惟矢口否認有何
    運輸第二級毒品甲基安非他命之犯行，辯稱：上開甲基安非
    他命係伊向真實姓名不詳綽號「弟仔」之成年人購買，係供
    自己施用，價錢尚未談妥，因「弟仔」表示這批貨品質比較
    差，故先寄給伊看貨，伊之前向「弟仔」買過2 、3 次，都
    是買1 、2 兩，1 兩約6 萬元，此次會買400 公克是因為伊
    剛好手上有一筆錢，故買回來放著云云。另辯護人為被告辯
    護稱：被告單純購買毒品，賣方戊○○或戊○○之夫楊澎豪
    以包裹快遞寄送給被告，與被告並無犯意聯絡，雙方為對向
    關係，不可能是共犯云云。經查：
  (一)本件扣案毒品1 包（驗前淨重379.65公克、驗後淨重379.64
    公克）經高雄醫學大學附設中和紀念醫院鑑定結果，確為第
    二級毒品甲基安非他命成分，純度85.25%，有該院96年7 月
    13日高市機字第0960012555號檢驗報告1 紙在卷可稽（同上
    偵字卷第17頁）。
  (二)上開第二級毒品甲基安非他命1 包係以塑膠袋包裝，連同橘
    色塑膠袋1 只、黑色衣服1 件、綠色衣服1 件、白色衣服1
    件等物，一併放置於紙箱內，由戊○○自其位於桃園縣平鎮
    市住處，於96年7 月4 日10時18分許，持至超峰速運位於桃
    園縣中壢市某寄件處所，填寫虛偽姓名「鍾臻」為寄件人、
    虛構之「楊萍」為收件人、虛偽記載貨品名稱為「化粧品」
    之收送貨單1 紙，由不知情之超峰速運人員以陸運快遞方式
    ，將該包裹運輸至超峰速運位於高雄市左營區○○○路227
    號「自由站」，被告於同日17時許至該處以自己名義簽收領
    取上開包裹，嗣經警查獲之事實，業經被告坦承伊於上開時
    、地以自己名義簽收記載楊萍為收件人之包裹，在收受包裹
    前已知道包裹內是甲基安非他命等語（本院卷第10、33頁）
    ，核與證人戊○○證稱伊有至桃園縣中壢市超峰速運郵寄包
    裹給叫「楊萍」的收件人，寄件人寫「鍾臻」，因為箱子是
    雅芳的化妝品，所以貨品名稱寫「化妝品」（本院卷第110
    、104 頁）等語，及證人丙○○證稱：查獲包裹是用紙箱裝
    著，打開紙箱內有橘色塑膠袋，橘色塑膠袋內有3 、4 件衣
    服，其中1 件打開來有毒品呈現，毒品有用透明的塑膠袋裝
    起來等語（本院卷第101 頁）相符，並有扣案之甲基安非他
    命1 包（驗前淨重379.65公克、驗後淨重379.64公克）、橘
    色塑膠袋1 只、收送貨單1 張、紙箱1 個、黑色衣服1 件、
    綠色衣服1 件、白色衣服1 件等證物、扣押物品清單2 紙（
    本院卷第27、82至83頁）、查獲時之現場蒐證照片8 張、收
    送貨單1 張（海巡署偵查卷第16至18頁）等為證，此部份事
    實堪信為真。
  (三)被告自承查獲之第二級毒品甲基安非他命是伊向綽號「弟仔
    」即戊○○之夫拿取，收送貨單上所寫收件人「楊萍」之聯
    絡電話0000000000是伊使用，因為綽號「弟仔」男子突然與
    其失去聯絡，而由一名女子以手機撥打伊電話聯繫寄送內藏
    甲基安非他命包裹事宜，通訊監察譯文中與使用0000000000
    門號之人對話之女子是伊太太，伊太太為甲○○，伊之前與
    戊○○的先生用電話聯絡，用衣服當作毒品代號，寄來的毒
    品都是伊的等語（本院卷第116 、11 9至121 頁、海巡署偵
    查卷第4 、5 頁），而依卷附臺灣大哥大股份有限公司雙向
    通聯資料查詢結果可知，96年7 月2 日至同年月4 日門號
    0000000000手機與門號0000000000手機有多次通話及傳送簡
    訊之紀錄（本院卷第128 至129 頁），佐以扣案之本件收送
    貨單，寄件人電話號碼記載「00000000 00 」（海巡署卷第
    18頁），依卷附遠傳電信股份有限公司提供之行動電話基本
    資料記載，該門號持機人姓名為「戊○○」（海巡署卷第22
    頁），證人戊○○亦證稱該門號係伊申辦，自己使用，在96
    年7 月4 日伊填寫收送貨單那段時間，該門號沒有借給別人
    使用等語（本院卷第105 頁、第108 至10 9頁），堪認被告
    與證人戊○○於本案96年7 月4 日查獲前有多次電話聯絡，
    及被告之妻甲○○亦曾與戊○○電話聯絡之情事。
  (四)又被告所使用之門號0000000000手機，曾於96年7 月2 日至
    同年月4 日與戊○○使用之門號0000000000手機為下列之通
    話內容：
  1.96年7 月2 日12時38分許，B （戊○○0000000000號）打給
    A （乙○○0000000000號）
    A ：昨天怎樣？
    B ：昨天去看弟弟看不到10分鐘還沒講完就沒了阿
    A ：那說怎樣阿？
    B ：我有問他剩下的衣服要怎樣處理。
    A ：嗯，他怎麼講
    B ：他叫我自己做決定
    A ：對阿，你有辦法的話就處理阿，沒辦法就寄回來。
    B ：我是想說留幾件衣服下來，剩下的再寄回去。...
    A ：要不然這樣好了啦，一個半對不對？
    B ：嗯
    A ：我算一下... 我跟你說，乾脆你寄回來給我好了，那你
        還要給我8 萬。（本院卷第131 頁）
  2.同日12時45分A （乙○○0000000000號）打電話給B （戊○○0000000000號）A ：你記起來0000000000。
    B ：然後呢？
    A ：你就寄高雄站就好了阿，留我這支電話，然後名字你再
        告訴我。...
    A ：好，我跟你說，你寄了馬上打給我，然後你寄什麼名字
        要跟我講。
    B ：好。
    A ：順便那8 萬塊匯給我。（本院卷第131 頁）
  3.同年月3 日8 時42分，B （戊○○0000000000）發簡訊A （
    乙○○0000000000）：「哥仔你昨天留給我那支0000
    000000 的 電話不在它的服務區內也沒辦法問那是哪裡所以
    想問你我現在要寄去哪裡呢」（本院卷第132 頁）
  4.同日8 時43分A （乙○○0000000000）打給B （戊○○0000
    000000）：
    A ：不是啦，我跟你說啦，如果你有辦法你就...
    B ：不要了啦，有辦法我也不要了，會被打死。
    A ：是喔，昨天留給你的那個你就打過去阿。
    B ：我打了他說不在服務區內阿。
    A ：那你打00-00000000 。
    B ：然後呢？
    A ：你就問他你們那邊的電話是幾號阿？就寄到我們這邊的
        站阿。（本院卷第132 頁）
  5.同日8 時48分A （乙○○之妻甲○○0000000000）打給B （
    戊○○0000000000）
    A ：是怎樣阿？
    B ：沒有啦，我要寄去哪裡？
    A ：我先問你阿，我剛聽我老公說你跟.....
    A ：弟弟是跟我說你之前有處理過。...
    A ：我是想說，我們昨天有跟那個朋友講這件事阿，他是說
        你能處理的話就讓你處理，可以省去一些麻煩，讓你處
        理10天也沒關係，總數就是給我69萬，要是你都還我們
        的話，你也不辦法賺阿。（本院卷第133 頁）...
    B ：他（即弟弟）原本是叫我留著阿，我說我不想有壓力，
        他說不然就寄回去阿。...
    A ：還是你要考慮一下。
    B ：我不知道啦，還是寄回去好了。
    A ：那我留那邊的電話住址給你好了。
    B ：嗯。
    A ：環西路二段55號，電話00-0000000。
    B ：然後呢？
    A ：你去那寄高雄的站就好了阿。
    B ：喔。
    A ：名字你自己想，寄了再跟我說，你記這支電話。
    B ：嗯。
    A ：那你等一下8 萬也要去匯嘛。（本院卷第134 頁）。
  6.同年月3 日18時20分，A （乙○○0000000000）發簡訊給B
    （戊○○0000000000）：你8 萬怎麼沒匯下來？
    同日18時34分B 回簡訊給A （乙○○0000000000）：哥仔很
    抱歉剛剛不方便接電話因為我再朋友家對了哥仔這次的衣服
    我真的沒辦法處理因為有人反應衣服品質不佳所以我還是寄
    回去好了真的不好意思造成你們許多的不便哥我等一下會用
    宅即便把衣服寄回去給你。（本院卷第135頁）
  7.同日19時54分，B （戊○○0000000000）打給A （甲○○
    0000 000000）
    B ：嫂子，你有看到簡訊嗎？
    A ：喔，我不是叫你算一算再打給我，你怎麼沒打給我？
    B ：因為人說東西不行啦。...
    A ：好啦，我早上不是有抄住址給你嗎？
    B ：你說環西路那個喔。...
    A ：不然你就坐一下車阿，你就留我這支電話阿。
    B ：我就寄高雄站就好了喔。
    A ：對阿。
    B ：名字我隨便留一個就對了？
    A ：對阿。
    B ：那我名字留好再跟你們講。（本院卷第135 頁）
  8.同日20時8 分許，B （戊○○0000000000）打給A （乙○○
    0000000000）
    B ：哥喔，我剛接到電話說可不可以留一件衣服，剩下的寄
        回去給你。
    A ：好阿，沒關係阿。
    B ：不過前要過幾天才有辦法給喔。...
    A ：那你明天8 萬先給我嘛，看你要留幾件衣服你自己衡量
    ，我收到就知道了。
  9.同年7 月4 日10時12分，B （戊○○0000000000）打電話給
    A （乙○○0000000000）
    B ：我找不到你講的那麼地方吶。
    A ：你找一下，你再打給我告訴我名字。
    B ：我現在跟你講阿。
    A ：好。
    B ：楊萍，萍水相逢的萍。
  10.同日10時19分，A （乙○○0000000000）打給B （戊○○
    0000000000）
    A ：你等一下要去郵局嗎？
    B ：對，我現在在這邊，馬上好了。
    A ：高雄隨便都可以，你跟他說自由路的好了。
  11.同日11時3 分，B （戊○○0000000000）打電話給A （乙○○0000000000）
    B ：都好了。
    A ：你留幾件？
    B ：2 件阿。
  12.同日11時7 分許，B （戊○○0000000000）發簡訊給A （乙○○0000000000）：收件人：楊萍寄件人：鍾臻（本院卷第
    136 頁）。
    由上開通話內容可知，「哥阿」及「嫂子」多次與戊○○在
    電話中討論是否要將本案毒品「寄回去」，並向戊○○問及
    「弟弟」（即戊○○之夫楊澎豪）之意見，且多次討論寄送
    之數量、地點等事項；參以證人戊○○證稱：包裹是伊先生
    楊澎豪交代伊寄下去，伊先生在家裡綽號是「弟弟」，外面
    的人稱他為阿豪，伊有跟被告聯絡要把包裹寄下去，因為楊
    澎豪不在，伊不知那些毒品要如何處理，他叫伊寄回去給被
    告，那些毒品本來就是乙○○的，伊撥打0000000000號電話
    時，所稱呼「哥啊」是被告乙○○，「嫂子」是被告乙○○
    之妻等語（本院卷第106 、108 至116 頁），證人丙○○證
    稱：使用0000000000電話有時是男生的聲音、有時是女生的
    聲音；根據通訊監察知道桃園有貨要寄到高雄，知道這2 支
    手機要運輸毒品，通訊監察譯文提到「衣服」、「一個半」
    ，研判「衣服」是毒品，「一個半」是指一兩半，通訊監察
    譯文上面沒有提到寄毒品的用意，只知道他們在運輸毒品等
    語（本院卷第114 至115 、99、101 頁），可證明被告、甲○○、證人戊○○、楊澎豪，對於將本件扣案第二級毒品甲
    基安非他命自桃園縣平鎮市運輸至高雄市之事實，確有犯意
    聯絡及行為分擔之情事，渠等4 人均為共同正犯。
  (五)被告雖辯稱扣案甲基安非他命1 包係伊向「弟仔」購買，供
    己施用云云，惟查依上開通訊監察譯文之記載，被告或其妻
    甲○○除指示證人戊○○應如何將本案甲基安非他命寄回之
    外，亦曾多次要求證人戊○○匯款8 萬元，並提及若戊○○
    要全部處理則總數要給69萬元，如上所述，衡情若本案甲基
    非他命是證人戊○○之夫「弟仔」要賣給被告之毒品，理應
    是證人戊○○要求被告匯款，而無被告及其妻甲○○要求證
    人戊○○匯款8 萬元或給總價69萬元之理，且證人戊○○於
    本院亦證稱「那些毒品本來就是乙○○的」等語（本院卷第
    113 頁），堪認本件運輸第二級毒品甲基安非他命之原因，
    非如被告所稱係伊向「弟仔」即戊○○之夫楊澎豪購買；再
    者，被告供稱：伊向「弟仔」購買本件甲基安非他命之價錢
    尚未談妥，本次重量依當時市價約50萬元，因伊友人阿翔之
    前有賭博欠伊錢，伊打算用這筆錢購買毒品，阿翔說95 年7
    月中要還伊等語（本院卷第31、120 頁），則本件甲基安非
    他命之價錢既然尚未談妥，且「阿翔」尚未將錢償還被告，
    被告如何確定有資金給付扣案甲基安非他命之價款？被告於
    阿翔尚未償還賭債，且扣案甲基安非他命價金尚未談妥之際
    ，即一再催促戊○○將扣案毒品寄至高雄，亦有違常情，顯
    見被告所辯與事實不符。
  (六)指定辯護人另辯護稱：被告單純購買毒品，賣方戊○○或戊○○之夫要用包裹快遞寄送給被告，被告為買方，雙方為對
    向關係，不可能是共犯云云。惟查，如前所述，由上開通訊
    監察譯文之內容可知，證人戊○○將本案甲基安非他命由桃
    園縣平鎮市寄送至高雄市，係為將之「寄回」給被告，證人
    戊○○並證稱「那些毒品本來就是乙○○的」（本院卷第11
    3 頁），足認證人戊○○或楊澎豪並無將扣案毒品販賣予被
    告之情事，與被告之間即無「對向」關係。指定辯護人此部
    分所辯，容有誤會。
  (七)綜上所述，被告上開所辯，委無足採，其共同運輸第二級毒
    品部分之犯行洵堪認定。
三、論罪科刑適用之法律：
  (一)查甲基安非他命係毒品危害防制條例第2 條第2 項第2 款所
    定之第二級毒品，不得持有、運輸。被告明知上情，猶為上
    開犯行，核其所為，係犯毒品危害防制條例第4 條第2 項之
    運輸第二級毒品罪。被告持有第二級毒品之低度行為，為運
    輸第二級毒品之高度行為所吸收，不另論罪。被告與其妻甲○○、證人戊○○，有直接之運輸第二級毒品之犯意聯絡與
    行為分擔，應論以共同正犯。至於被告與證人戊○○之夫楊
    澎豪間，雖無證據證明其等於案發前有直接之謀議，惟按共
    同正犯之意思聯絡，原不以數人間直接發生者為限，即有間
    接之聯絡者，亦包括在內（最高法院92年度台上字第5407號
    判決參照）。被告及甲○○自證人戊○○處知悉戊○○係受
    其夫楊澎豪指示為寄送本案毒品之人，其後並因而與戊○○
    為聯絡，其等顯然在合同之意思範圍內，相互利用他人之行
    為，以達其犯罪之目的，揆之上開判決意旨，自應對於全部
    所發生之結果共同負責，被告就運輸毒品之事與楊澎豪間亦
    有犯意聯絡甚明。是以被告與甲○○、戊○○、楊澎豪間，
    就前述犯行，有犯意之聯絡及行為之分擔，應依刑法第28條
    規定論以共同正犯。爰審酌被告不思正途，甘犯法紀，其運
    輸第二級毒品數量非微，對國民身心健康將造成嚴重危害，
    對社會亦具莫大之危險性，自應受有相當程度之刑事非難，
    暨被告犯罪動機、目的、手段、智識程度、平日素行及被告
    犯後未坦承犯行，顯無悔意等一切情狀，量處如主文所示之
    刑，以示懲儆。
  (二)扣案之第二級毒品甲基安非他命1 包（驗前淨重379.65公克
    、驗後淨重379.64公克），經檢驗確為第二級毒品甲基安非
    他命成分，已如前述，係屬查獲之第二級毒品，不問屬於被
    告與否，應依毒品危害防制條例第18 條 第1 項前段之規定
    宣告沒收銷燬之；扣案盛裝甲基安非他命之外包裝袋1 只，
    係用於包裹甲基安非他命，防其裸露、潮濕，便於攜帶運輸
    之用，為供運輸毒品所用之物，且係被告所有，業據被告於
    本院供承在卷（本院卷第120 頁）應依毒品危害防制條例第
    19 條 第1 項之規定，宣告沒收；門號0000000000手機1 支
    （不含SIM 卡），為共犯戊○○所持用，業經證人戊○○證
    述於本院在卷（本院卷第107 至109 頁），雖未扣案，然係
    供共犯戊○○聯絡本件運輸毒品事宜所用，亦應依毒品危害
    防制條例第19條第1 項之規定，諭知沒收，然因未扣案，故
    如全部或一部不能沒收時，追徵其價額；至行動電話門號
    SIM 卡係使用者向電信業者申請租用而僅取得其使用權，並
    非申請使用者所有（最高法院92年度台上字第6836號判決意
    旨參照），故上開行動電話門號之SIM 卡1 張即不予沒收，
    併此敘明。又扣案橘色塑膠袋1 只、黑色衣服1 件、綠色衣
    服1 件、白色衣服1 件，均為供本件運輸第二級毒品犯罪所
    用之物，且經被告坦承均為其所有（本院卷第120 頁），依
    毒品危害防制條例第19條第1 項規定，均沒收。另扣案紙箱
    1 個，為戊○○包裝毒品所使用之物，依其情形堪認為戊○○所有之物，且為供運輸第二級毒品犯罪所用之物，依共同
    正犯責任同一理論，就被告部分，亦應依毒品危害防制條例
    第19條第1 項規定宣告沒收。至於門號0000000000號手機，
    係被告所有，已遺失，為被告所自承（本院卷第121 頁），
    並無證據證明尚未滅失，爰不予宣告沒收；扣案門號000000
    0000號紅色手機（序號：000000000000000 號）及門號0000
    000000號金色手機（序號：000000000000000 號）各1 支及
    吸食器1 組，雖為被告所有，惟無證據證明與本案犯罪有關
    ，另扣案收送貨單1 張，為超峰速運所有，用以執行快遞業
    務之憑據，非為供本案犯罪之用，均不予宣告沒收。
  (三)共犯甲○○、楊澎豪均未據起訴，應由檢察官另行偵辦，附
    此敘明。
據上論斷，應依刑事訴訟法第299 條第1 項前段，毒品危害防制
條例第4 條第2 項、第18條第1 項前段、第19條第1 項，刑法第
11 條 、第28條，判決如主文。
本案經檢察官李佳韻到庭執行職務。
中　　華　　民　　國　　96　　年　　10　　月　　19　　日
                  刑事第八庭  審判長法　官  李璧君
                                    法　官  曾仁勇
                                    法　官  曾鈴
以上正本證明與原本無異。
如不服本判決應於收受本判決後10日內向本院提出上訴書狀，並
應敘述具體理由，如未敘述上訴理由者，應於上訴期間屆滿後20
日內補提理由書狀於本院（均須按他造當事人之人數附繕本）「
切勿逕送上級法院」。
中　　華　　民　　國　　96　　年　　10　　月　　19　　日
　　　　　　　　　　　　　　　　　  書記官  曾秀鳳
附錄論罪科刑法條
毒品危害防制條例第4條第2項
